# 债权投资

提问人：xuanfeng690321 时间：2021-12-07 13:36:53
债权投资核算的是一般债券类的金融资产，大额存单为什么属债权@chenyiwei ？

回答人：chenyiwei
债权投资的特点是：（ 1 ）合同现金流量特征符合“本金+利息”的基本借贷安排；（ 2 ）业务模式是持有以收取合同现金流量。因此大额存单也是完全符合的。如果存单期限超过一年，就是非流动资产，不适合于在“银行存款”或者“其他流动资产”项目中列报，只能列报为债权投资。